最高法院刑事判決　　　　　　　　　　111年度台上字第927號
上　訴　人　林柏誠
 
 
選任辯護人　許清連律師
　　　　　　許祖榮律師
上列上訴人因違反毒品危害防制條例案件，不服臺灣高等法院高
雄分院中華民國110年10月20日第二審判決（110年度上訴字第41
1號，起訴案號：臺灣高雄地方檢察署108年度偵字第20072 號，
109年度偵字第7271號），提起上訴，本院判決如下：
    主  文
上訴駁回。
    理  由
壹、原判決附表（下稱附表）一編號三、四部分
一、按刑事訴訟法第377 條規定，上訴於第三審法院，非以判決
    違背法令為理由，不得為之。是提起第三審上訴，應以原判
    決違背法令為理由，係屬法定要件。如果上訴理由書狀並未
    依據卷內訴訟資料，具體指摘原判決不適用何種法則或如何
    適用不當，或所指摘原判決違法情事，顯與法律規定得為第
    三審上訴理由之違法情形，不相適合時，均應認其上訴為違
    背法律上之程式，予以駁回。
二、本件原審審理結果，認為上訴人林柏誠違反毒品危害防制條
    例各犯行明確，經比較新舊法律，因而維持第一審論處上訴
    人犯如附表一編號三、四所示共同販賣第二級毒品共計2 罪
    刑部分之判決，駁回上訴人此部分在第二審之上訴，已詳敘
    其調查證據之結果及憑以認定各該犯罪事實之心證理由。
三、刑之量定，屬為裁判之法院得依職權自由裁量之事項，苟其
    量刑已以行為人之責任為基礎，並斟酌刑法第57條各款所列
    情狀，在法定刑度內，酌量科刑，無顯然失當或違反公平、
    比例及罪刑相當原則者，亦無偏執一端，致明顯失出失入情
    形，自不得指為違法。本件原判決已具體審酌關於刑法第57
    條科刑等一切情狀，在罪責原則下適正行使其量刑之裁量權
    ，說明維持第一審就上訴人所犯上開各罪量刑之理由，客觀
    上並未逾越法定刑度，亦與罪刑相當原則無悖，難認有濫用
    其裁量權限之違法情形。至適用刑法第59條酌減其刑與否，
    法院本屬有權斟酌決定，當事人自不得以未依刑法第59條酌
    減其刑，執為第三審上訴之理由。況原判決已於理由內說明
    不依該條規定減輕其刑之理由，尤無違法可言。上訴意旨漫
    指原判決未適用刑法第59條酌減其刑，有不適用法則之違法
    ，係對原審量刑職權之合法行使，任意指摘，自非合法。本
    件此部分上訴違背法律上之程式，應予駁回。
貳、附表一編號二部分
一、第三審上訴書狀，應敘述上訴之理由，其未敘述者，得於提
    起上訴後20日內補提理由書於原審法院，已逾上述期間，而
    於第三審法院未判決前仍未提出上訴理由書狀者，第三審法
    院應以判決駁回之，刑事訴訟法第382條第1項、第395 條後
    段分別定有明文。
二、本件上訴人不服原判決，於民國110 年11月10日提起上訴，
    其中關於如附表一編號二所示販賣第二級毒品罪刑部分，並
    未敘述理由，迄今逾期已久，於本院未判決前仍未提出，依
    上開規定，其就此部分之上訴自非合法，亦應予駁回。
據上論結，應依刑事訴訟法第395條，判決如主文。
中    華    民    國   111    年    2     月    9     日
                  刑事第六庭審判長法  官  許  錦  印  
                                  法  官  朱  瑞  娟  
                                  法  官  劉  興  浪  
                                  法  官  高  玉  舜  
                                  法  官  何  信  慶  
本件正本證明與原本無異
                                  書記官
中    華    民    國   111    年    2     月    14    日